---
title: "ALL DATA"
author: "生井沢祥吾"
date: "2024-10-03"
output: html_document
---

# 全データの結合
## 調査の数だけデータがバラバラの状態であるため、すべてのデータを結合した一つのデータセットを作成します。
- A1からDまでの調査には`PhraseScore`列があるのでまとめて削除する。
- `Is_Participate`列を調査種類のラベルに変更する
  - 例：A1の調査データであれば`Is_Participate`列にある`Yes`を`A1`に変更する。
- `Is_Participate`列名を`SurvayType`に変更

--- 




### ライブラリ読込
```{r}
library(tidyverse)
library(ggplotgui)#ggplot_shiny(exdataset)をコンソールに打ち込んで実行する
library(GGally)
library(plotly)
library(dplyr)
```

### データ読込
```{r}
A1_Dummy <- read_csv("../trash_data/A1_trash.csv")
A2_Dummy <- read_csv("../trash_data/A2_trash.csv")
A3_Dummy <- read_csv("../trash_data/A3_trash.csv")
A4_Dummy <- read_csv("../trash_data/A4_trash.csv")
B1_Dummy <- read_csv("../trash_data/B1_trash.csv")
B1_Dummy <- read_csv("../trash_data/B1_trash.csv")
B2_Dummy <- read_csv("../trash_data/B2_trash.csv")
C_Dummy <- read_csv("../trash_data/C_trash.csv")
D_Dummy <- read_csv("../trash_data/D_trash.csv")

E <- read_csv("../trash_data/E_trash.csv")
F <- read_csv("../trash_data/F_trash.csv")
G <- read_csv("../trash_data/G_trash.csv")
H <- read_csv("../trash_data/H_trash.csv")
I <- read_csv("../trash_data/I_trash.csv")
J <- read_csv("../trash_data/J_trash.csv")
K <- read_csv("../trash_data/K_trash.csv")
L <- read_csv("../trash_data/L_trash.csv")
```


### A1~Dの`PhraseScore`列の削除
```{r}
A1 <- A1_Dummy |>
              select(-PhraseScore) # PhraseScoreカラムを削除


A2 <- A2_Dummy |>
              select(-PhraseScore) # PhraseScoreカラムを削除

A3 <- A3_Dummy |>
              select(-PhraseScore) # PhraseScoreカラムを削除

A4 <- A4_Dummy |>
              select(-PhraseScore) # PhraseScoreカラムを削除

B1 <- B1_Dummy |>
              select(-PhraseScore) # PhraseScoreカラムを削除

B2 <- B2_Dummy |>
              select(-PhraseScore) # PhraseScoreカラムを削除

C <- C_Dummy |>
              select(-PhraseScore) # PhraseScoreカラムを削除

D <- D_Dummy |>
              select(-PhraseScore) # PhraseScoreカラムを削除
```

### `Is_Participate`列の”Yes”をアンケートの実施種別を表すA1~Lに置換
```{r}
A1["Is_Participate"] <- lapply(A1["Is_Participate"], gsub, pattern="Yes", replacement = "A1")
A2["Is_Participate"] <- lapply(A2["Is_Participate"], gsub, pattern="Yes", replacement = "A2")
A3["Is_Participate"] <- lapply(A3["Is_Participate"], gsub, pattern="Yes", replacement = "A3")
A4["Is_Participate"] <- lapply(A4["Is_Participate"], gsub, pattern="Yes", replacement = "A4")
B1["Is_Participate"] <- lapply(B1["Is_Participate"], gsub, pattern="Yes", replacement = "B1")
B2["Is_Participate"] <- lapply(B2["Is_Participate"], gsub, pattern="Yes", replacement = "B1")
C["Is_Participate"] <- lapply(C["Is_Participate"], gsub, pattern="Yes", replacement = "C")
D["Is_Participate"] <- lapply(D["Is_Participate"], gsub, pattern="Yes", replacement = "D")
E["Is_Participate"] <- lapply(E["Is_Participate"], gsub, pattern="Yes", replacement = "E")
F["Is_Participate"] <- lapply(F["Is_Participate"], gsub, pattern="Yes", replacement = "F")
G["Is_Participate"] <- lapply(G["Is_Participate"], gsub, pattern="Yes", replacement = "G")
H["Is_Participate"] <- lapply(H["Is_Participate"], gsub, pattern="Yes", replacement = "H")
I["Is_Participate"] <- lapply(I["Is_Participate"], gsub, pattern="Yes", replacement = "I")
J["Is_Participate"] <- lapply(J["Is_Participate"], gsub, pattern="Yes", replacement = "J")
K["Is_Participate"] <- lapply(K["Is_Participate"], gsub, pattern="Yes", replacement = "K")
L["Is_Participate"] <- lapply(L["Is_Participate"], gsub, pattern="Yes", replacement = "L")
```

### A1~Lのデータ結合
```{r}
df_ALL <- rbind(A1,A2,A3,A4,B1,B2,C,D,E,F,G,H,I,J,K,L)

```

### `Is_Participate`列名を`SurvayType`に変更
```{r}
df_ALL <- rename(df_ALL, SurvayType = Is_Participate)
df_ALL
```

### データの保存
```{r}
#write.csv(df_ALL, file="../trash_data/AllData_trash.csv", fileEncoding = "CP932") # csv形式
```




### 作成したDFの確認
エクセルでCSVが文字化けしないよう上書き保存済
```{r}
AllData <- read_csv("../trash_data/AllData_trash.csv")
AllData
```





